# 求助陈版主以及各位同仁：软件行业集成业务收入确认时点

提问人：wx_63f5c9a21aeb 时间：2023-02-23 21:13:48
求助陈版主以及各位同仁：软件行业中的系统集成业务在得到业主终验后的运维期（3-5年）能否做为单项履约义务按照时段法确认收入 相关背景：A公司是一
家软件公司，主要通过自己的软件为客户搭建运行管理平台建设，属于系统集成业务。合同中有规定 5 年的运维期，自项目通过竣工验收之日起算。项目 5 年运维期内，A公司应保障所有应用系统的各项业务功能正常运行。免费提供软件升级、版本更换和技术支持;保障应用系统配套的硬件设备、运行环境、中间件及服务的正常运行。运维期内提供包括巡检、维护，维修、故障排除、系统优化、应急服务在内的多项服务，质保期内软件的开发、对接、升级、硬件设备的维护、更换等都不再额外支付费用。A公司必须成立运维团队，实行运维总负责制，由不同小组等共 6 人组成，其中运维总负责 1 人、机房维护组 1 人、业务平台维护组 1 人必须长期驻场服务;其他小组根据用户要求提供定期巡检。 同时付款方式处约定：项目验收合格支付总价款
的80%，余款20%作为运维费（无息），项目验收合格之日起进入运维期，运维期考核合格(经使用方雄认)第二周年后支付至审定确认总价款的90%;⑤运维期结束后(经使用方确认合格)支付至审定确认总价款的100%。 结合上述背景，是否可以作为单项履约义务

回答人：chenyiwei
一般情况下运维可以作为单项履约义务。在开发完成并交付后，客户已获得独立使用该系统的能力，后续的运维服务主要是提供技术支持和协助，与开发服务可明确区分；同时运维服务虽然是基于前期开发的系统，但不会对原系统进行重大修改或定制，不属于与前期开发的“组合产出”；也不影响已交付系统的正常使用，只是辅助技术支持，参照《监管规则适用指引——会计类第 2 号》之2-1，不属于具有高度关联性的情形。因此可以作为单项履约义务。